【裁判字號】    97,易,1992
【裁判日期】    971230
【裁判案由】    竊盜
【裁判全文】
臺灣臺南地方法院刑事判決              97年度易字第1992號
公  訴  人  臺灣臺南地方法院檢察署檢察官
被      告  乙○○
上列被告因竊盜案件，經檢察官提起公訴（97年度偵字第13532
號），本院判決如下：
    主  文
乙○○共同攜帶兇器踰越牆垣竊盜，未遂，累犯，處有期徒刑陸
月，如易科罰金，以新臺幣壹仟元折算壹日。扣案之美工刀貳把
、油壓剪壹支均沒收。
    事  實
一、乙○○前因竊盜案件，經臺灣高等法院臺南分院以91年度上
    易字第1350號判決判處有期徒刑5月確定，甫於民國92年12
    月4日執行完畢。猶不知悔改，與真實姓名、年籍不詳綽號
    「福仔」之成年男子，共同出於意圖為自己不法所有之犯意
    聯絡，於97年9月10日凌晨0時10分許，攜帶客觀上足供兇器
    使用之美工刀2支、油壓剪1支及噴燈1把，翻牆進入甲○○
    所經營址設臺南市○區○○街351巷82號之鐵工廠（夜間無
    人居住），欲竊取工廠內甲○○所有之電纜線。兩人先持噴
    燈燒灼破壞塑膠管及管內之電纜線蒙皮後，再持油壓剪剪斷
    電纜線，準備抽出電纜線，再以美工刀削開蒙皮，運出銅線
    販售。正著手竊盜之際，適為甲○○返回發覺，大聲呼叫，
    二人遂翻牆逃離現場，始未得手。嗣警方到場後，會同甲○
    ○於臺南市○○街435巷內查獲乙○○，並扣得乙○○所有
    供竊盜所用之美工刀2支及油壓剪1支。
二、案經臺南市警察局第六分局報請臺灣臺南地方法院檢察署檢
    察官偵查起訴。
    理  由
一、證據能力部分：
    按被告以外之人於審判外之陳述，雖不符刑事訴訟法第159
    條之1至159條之4之規定，而經當事人於審判程序同意作為
    證據，法院審酌該言詞陳述或書面陳述作成時之情況，認為
    適當者，亦得為證據。當事人、代理人或辯護人於法院調查
    證據時，知有第159條第1項不得為證據之情形，而未於言詞
    辯論終結前聲明異議，視為有前項之同意，刑事訴訟法第
    159條之5第1、2項定有明文。查被告對證人甲○○於警詢中
    證述之證據能力均不爭執（見本院卷第18頁），且本院審酌
    該警詢筆錄作成時之情況，並未有何違背法律或其他相關規
    定之情事，應認為適當，是依刑事訴訟法第159條之5第1項
    之規定，證人甲○○警詢時之證述，為傳聞法則之例外而具
    有證據能力，先予敘明。
二、訊據被告乙○○對有於前開時、地攜帶美工刀2把及油壓剪1
    支進入甲○○經營之鐵工廠竊取電纜線之犯行坦承不諱，核
    與證人即被害人甲○○於警詢及本院審理時之證述相符，並
    有現場照片11張在卷及美工刀2把、油壓剪1支扣案可證，是
    被告上開自白，核與事實相符，應可採信。此外，被告供稱
    與綽號「福仔」之人共同前往竊盜電纜線等情。參酌證人甲
    ○○於本院證稱：「我工廠內的電纜線很粗，上一回竊賊沒
    有剪完的電纜線五、六公尺，以二個男人的力量都搬不動。
    這次被燒燬的四處電纜線約有二十公尺長，一個人搬不動。
    」「我在工廠外面菜園路燈下發現有二輛腳踏車停放，也有
    工具放在那裡，所以我認為竊賊應該不止一人」等語。被告
    供稱與綽號「福仔」之人共同前往竊盜等語，應可採信。又
    查，被告遭警方逮捕後，發覺其雙手漆黑，乃拍攝照片取證
    ，有被告雙手照片2幀附於警卷內可憑。對照本件被告以噴
    燈燒燬電纜線包覆之黑色蒙皮之竊盜手法，黑色蒙皮經燒灼
    後碳化，附著於被告雙手。被告顯然有參與燒灼、剪斷等竊
    盜行為，並非僅止於把風而已。末查，被告於警詢及偵查中
    ，一致供稱係自菜園爬牆進入鐵工廠（見警卷第5頁，偵卷
    第7頁）等語，證人甲○○亦證稱在工廠後面菜園路燈下發
    現有二輛腳踏車停放等語，被告於上開警、偵訊時供稱係翻
    牆進入工廠內等語，應與事實相符，自堪採信。被告於本院
    審理時翻異前詞，辯稱係自大門進入云云，核係避重就輕之
    詞，委無足採。被告犯行洵堪認定，應予依法論科。
三、按所謂兇器，其種類並無限制，凡客觀上足對人之生命、身
    體、安全構成威脅，具有危險性之兇器均屬之，且祇須行竊
    時攜帶此種具有危險性之兇器為已足，並不以攜帶之初有行
    兇之意圖為必要，此有最高法院79年臺上字第5253號判例可
    資參照。查扣案之美工刀2把、油壓剪1支，均係尖銳鋒利之
    金屬製品；噴燈火焰旺盛強烈，如以之攻擊，均足對人之身
    體、生命構成威脅，具有危險性，自均屬兇器無疑。被告乙
    ○○持上揭兇器並踰越牆垣而竊取被害人之財物，未遂，核
    係犯刑法第321條第2項、第1項第2、3款之加重竊盜未遂罪
    。被告與綽號「福仔」之不詳年籍、姓名之成年男子間有犯
    意之聯絡，行為之分擔，均為共同正犯。被告有如事實欄所
    述之前案科刑及執行紀錄，此有臺灣高等法院被告前案紀錄
    表1份在卷可按，其受有期徒刑之執行完畢，5年以內故意再
    犯本案有期徒刑以上之罪，為累犯，應依法加重其刑。被告
    已著手於竊盜犯罪行為之實行，但未達於既遂階段，即為被
    害人發覺而報警查獲，為未遂犯，應依刑法第25條第2項之
    規定減輕其刑，並先加後減之。爰審酌被告有多次竊盜前科
    ，經入監服刑，仍然再犯。且侵入鐵工廠內，剪斷電纜線，
    造成被害人斷電、修復等嚴重之損害。犯後復避重就輕，將
    大部分責任歸究於綽號「福仔」之人，犯後態度亦非可取暨
    其他一切情狀，量處如主文所示之刑，並諭知易科罰金之折
    算標準。扣案美工刀2把及油壓剪1支，為被告所有供犯罪所
    用之物，業據被告供承在卷，應依法宣告沒收；另被告持以
    行竊之噴燈1支，因未扣案，為免執行困難，爰不另為沒收
    之諭知，附為敘明。
據上論斷，應依刑事訴訟法第299條第1項前段，刑法第321條第
2項、第1項第2款、第3款、第28條、第25條、第47條第1項、第
41條第1項前段、第38條第1項第2款，判決如主文。
本案經檢察官丙○○到庭執行職務。
中    華    民    國    97    年    12    月    30    日
                    刑事第一庭    法  官  林英志
以上正本證明與原本無異。
如不服本判決應於收受本判決後10日內向本院提出上訴書狀，並
應敘述具體理由。如未敘述上訴理由者，應於上訴期間屆滿後20
日內向本院補提理由書狀（均須按他造當事人之人數附繕本）「
切勿逕送上級法院」。
                                  書記官  田富蓉
中    華    民    國    97    年    12    月    30     日
附錄本案論罪科刑法條全文：
中華民國刑法第321條
（加重竊盜罪）
犯竊盜罪而有左列情形之一者，處六月以上、五年以下有期徒刑
：
一、於夜間侵入住宅或有人居住之建築物、船艦或隱匿其內而犯
    之者。
二、毀越門扇、牆垣或其他安全設備而犯之者。
三、攜帶兇器而犯之者。
四、結夥三人以上而犯之者。
五、乘火災、水災或其他災害之際而犯之者。
六、在車站或埠頭而犯之者。
前項之未遂犯罰之。


司法院資訊處製作；財團法人民間司法改革基金會備份。
